臺灣士林地方法院刑事判決　　　　　　　 93年度訴字第105號
公　訴　人　臺灣士林地方法院檢察署檢察官
被　　　告　乙○○
上列被告因違反毒品危害防制條例案件，經檢察官提起公訴（92
年度偵字第6749號），本院判決如下：
    主  文
乙○○轉讓第二級毒品，未遂，處有期徒刑壹年陸月。扣案第二
級毒品甲基安非他命參包（驗餘總淨重玖拾壹點貳壹公克）均沒
收銷燬。
    事  實
一、乙○○於民國84年間因恐嚇取財案件，經台灣桃園地方法院
    以84年度訴字第1270號判決判處有期徒刑1 年6 月，嗣分別
    經台灣高等法院以86年度上訴字第4278號、最高法院以89年
    度台上字第3228號判決駁回上訴確定；86年間又因違反麻醉
    藥品管理條例案件，經臺灣桃園地方法院於86年4 月2 日以
    86年度易字第699 號判決判處有期徒刑7 月確定；復於87年
    間因違反槍砲彈藥刀械管制條例案件，經同法院以87年度訴
    字第1112號判決判處有期徒刑1 年6 月併科罰金新台幣（下
    同）100,000 元確定。嗣再因施用毒品案件，第一次先經觀
    察勒戒後，認無繼續施用毒品傾向，由臺灣桃園地方法院檢
    察署檢察官於87年8 月24日以87年度偵字第11326 號不起訴
    處分確定；第二次經觀察勒戒後，認有繼續施用毒品傾向，
    經台灣桃園地方法院以87年度毒聲字第3439號裁定送強制戒
    治，刑事部分並經同法院以88年度訴字第44號判決判處有期
    徒刑10月、8 月，應執行有期徒刑1 年4 月確定。前開各罪
    接續執行，於91年3 月28日假釋出監，應至92年10月29日始
    假釋期滿（不構成累犯）。詎乙○○仍不知悔改，明知甲基
    安非他命為毒品危害防制條例所列之第二級毒品，不得持有
    、轉讓、施用，仍於92年5 月10日以每台兩35,000元之價格
    ，在桃園市區向綽號「阿國」之姓名年籍不詳成年男子購入
    第二級毒品甲基安非他命供自己施用後，復因綽號「小萍」
    之姓名年籍不詳成年女子需用甲基安非他命，苦無貨源，乙
    ○○竟即基於轉讓第二級毒品之犯意，與「小萍」約定由其
    購得第二級毒品甲基安非他命後，再以原價轉讓予「小萍」
    施用，並即與「阿國」約妥時、地，且於同年5 月29日18時
    許，在桃園市○○路、南平路口，以110,000 元之代價向「
    阿國」購入第二級毒品甲基安非他命3 包（含外包裝袋實際
    總毛重98.93 公克，總淨重91.27 公克，共取0.06公克鑑驗
    用罄，驗餘總淨重91.21 公克），乙○○付清價款110,000
    元取得前揭第二級毒品甲基安非他命3 包之所有權後即將之
    藏置於其駕駛之車牌號碼BF—3535號自用小客車駕駛座排檔
    桿旁之置物箱內而持有之，並即駕駛其所有之車牌號碼BF—
    3535號自用小客車由桃園北上，甫於同日20時許抵達其與「
    小萍」約定之台北市大同區○○○路○ 段312 巷內，等候「
    小萍」之際，旋為依匿名線報到場埋伏之臺北市政府警察局
    刑警大隊員警攔檢盤查，當場查獲，始未轉讓得逞，並扣得
    前揭第二級毒品甲基安非他命3 包，而偵悉上情。
二、案經臺北市政府警察局刑警大隊移送台灣士林地方法院檢察
    署檢察官偵查起訴。
    理  由
一、訊據被告乙○○固坦承伊所持有為警扣得之甲基安非他命3
    包均係伊所有，且係伊以110,000 元之代價在桃園市○○路
    及南平路口向綽號「阿國」之姓名年籍不詳成年男子購得等
    情不諱，惟矢口否認涉有轉讓第二級毒品甲基安非他命之犯
    行，辯稱：扣案之第二級毒品甲基安非他命均係供伊自己施
    用，伊根本不認識綽號「小萍」之女子，伊所以在警詢中供
    承伊要轉賣甲基安非他命予「小萍」等語，是伊於92年5 月
    29日為警查獲之後，在台北市政府警察局製作警詢筆錄時，
    姓名年籍不詳之員警以電話簿打伊頭，又用腳頂伊肚子，伊
    始於警詢中供承係「小萍」需要甲基安非他命，伊才以110,
    000 元之代價向阿國購入扣案之第二級毒品甲基安非他命，
    再以原價轉讓「小萍」云云。經查：
(一)警詢筆錄證據能力之判斷：被告乙○○就警詢時接受訊問之
    情形，固於92年7 月22日檢察官偵訊時，指稱警察用膝蓋頂
    伊肚子，會痛，且用電話簿打伊頭（92年7 月22日偵訊筆錄
    ，台灣士林地方法院檢察署92年度偵字第6749號卷【以下簡
    稱：6749號卷】第50頁參照）；於本院93年3 月18日準備程
    序期日則稱警察問話時一直強調要伊說出「小萍」是何人，
    做筆錄的警察以腳頂伊肚子，本來是在警局樓上偵訊室錄影
    ，後來又把伊帶到樓下的房間，警察說「一直叫伊這樣講，
    為何不要」，有3 個警察，其中1 個比較矮的刑警又用腳頂
    伊肚子云云（本院93年3 月18日準備程序筆錄第3 頁、第4
    頁參照）。惟查：
  (1)警詢之情形業據製作筆錄即查獲本案之台北市政府警察局刑
    警大隊偵查員丙○○到庭結證稱：伊是主要的承辦人，本案
    被告92年5 月29日警詢筆錄是伊訊問，有錄音，未錄影，均
    係被告出於自由意識所講，伊並未非法取供，被告所述「小
    萍」是查獲員警自己看其行動電話後而問被告，另有用膝蓋
    頂被告肚子、打被告的頭云云，並非事實等語（本院94年3
    月17日審判筆錄第5 頁至第6 頁參照）。
  (2)而被告接受檢察官第一次偵訊時，除於檢察官向其確認警詢
    自白之任意性時，即供承92年5 月29日伊係本於自由意識而
    為陳述外，參酌被告前有如犯罪事實欄所載之科刑執行情形
    ，有台灣高等法院被告全國前案紀錄表1 份存卷可稽，是被
    告當非就司法警察處理此類案件之程序及後果毫無所悉。
  (3)況在偵查中，被告亦經檢察官依刑事訴訟法第95條規定告知
    所犯罪名及權利，惟被告除引用警詢時所為陳述外，還就檢
    察官提示之警詢筆錄明確指出警詢筆錄記載與其陳述意思不
    符之部分，指明該警詢筆錄第2 面倒數第5 行記載有誤，並
    且就持有扣案第二級毒品甲基安非他命之目的，辯稱係為小
    萍調貨，供稱「是小萍叫我幫阿國買（本院按：應指向阿國
    買），錢還沒拿，等我交給小萍後由她再交給阿國」始為其
    真意云云（92年5 月30日偵訊筆錄，臺灣士林地方法院檢察
    署92年度毒偵字第607 號卷【以下簡稱：607 號卷】第33頁
    參照），尚就警詢筆錄內容指明更正，並據以置辯等情，堪
    認被告於內勤檢察官訊問時自承伊警詢中所為之陳述具有任
    意性等情，應堪憑採。
(二)次查，扣案之甲基安非他命3 包（含外包裝袋實際總毛重98
    .93 公克，總淨重91.27 公克，共取0.06公克鑑驗用罄，驗
    餘總淨重91.21 公克）經內政部警政署刑事警察局以呈色試
    驗法、氣相層析質譜分析法、核磁共振分析法鑑驗結果，均
    檢出二級毒品甲基安非他命之成分，其中1 包甲基安非他命
    之純度且達99% 等情，有內政部警政署刑事警察局92年6 月
    16 日 刑鑑字第0920106827號鑑驗通知書1 紙在卷可稽（
    6749 號 卷第3 頁參照）。又前揭扣案毒品，係被告乙○○
    於92年5 月29日18時許，在桃園縣桃園市○○路、南平路口
    ，以11 0,000元之代價向綽號「阿國」之姓名年籍不詳成年
    男子購得後予以持有，嗣為警據報於臺北市大同區○○○路
    ○ 段31 2巷內攔檢查獲，並在乙○○駕駛之車牌號碼BF—
    3535號自用小客車駕駛座排檔桿旁之置物箱內扣得等情，則
    據被告坦承在卷，尚有搜索同意書1 紙（6749號卷第18頁參
    照）、扣押物品目錄表1 紙（6749號卷第20頁參照）在卷可
    稽，且據證人丙○○到庭結證詳確在卷。此外，被告確於92
    年5 月29 日 自桃園北上台北，有「阿國」交被告持用之行
    動電話（mo torolla廠牌、手機序號00000000 000000 號、
    電話號碼00 00000000 號）92年5 月29日之雙向通聯紀錄在
    卷可稽（6749 號 卷第146 頁參照），顯示被告當日持用該
    行動電話收發訊之基地台位置，由桃園市○○路起，至台北
    市○○街8 號8樓 頂，被告此部分之自白堪認與事實相符。
    從而，被告係於92年5 月29日以110,000 元之代價，在桃園
    縣桃園市○○路及南平路口向「阿國」購入並持有扣案第二
    級毒品甲基安非他命3 包等情，可以認定。
(三)被告乙○○辯稱扣案之第二級毒品甲基安非他命係伊向「阿
    國」買來自己要施用云云，惟查：
  (1)被告就購入並持有扣案第二級毒品甲基安非他命之原因，於
    警詢中已供承略以：扣案毒品是伊本人的。是有一綽號「小
    萍」之女子（約25歲，姓名不詳）向伊購買的，該批毒品要
    價110,000 元，是伊於本（92年5 月29日）日傍晚18時許在
    桃園市○○路、南平路口以110,000 元代價向綽號「阿國」
    的男子（約50歲，姓名不詳）購買的。伊已先與「小萍」達
    成協議，該批毒品由伊幫「小萍」調到並交予「小萍」後，
    她會倒出約2 公克安非他命給伊當成酬庸。「阿國」是搭計
    程車來的，伊並不知道如何與「阿國」聯絡，都是「阿國」
    主動打伊的手機與伊聯絡買賣毒品之事宜（92年5 月29日警
    詢筆錄，6749號卷第12頁、第13頁參照）；嗣於92年5 月30
    日偵訊時，復引用警詢筆錄，且更正92年5 月29日警詢筆錄
    第2 面倒數第5 行到第1 行之記載後，供承：「扣案毒品係
    「小萍」叫我幫阿國買，錢還沒拿，等我交給小萍後再由小
    萍交給阿國，警訊第2 面倒數第5 行到第1 行不實在，我說
    的意思不是像警察所寫的意思。」、「（問：昨天晚上8 時
    你如何被警察查獲？）我跟『小萍』約在該處見面，警察就
    走過來，我自己知道會被發現就趕快把在駕駛座旁置物箱內
    的安非他命交給警察」（92年5 月30日偵訊筆錄，607 號卷
    第32頁、第33頁參照）。則依被告警詢及92年5 月30日偵訊
    所述，被告原係與「小萍」約定於臺北市大同區○○○路○
    段312 巷內欲轉讓扣案第二級毒品甲基安非他命予「小萍」
    等情，已甚明確。
  (2)被告雖嗣於偵查及本院審理時翻異前詞，辯稱扣案毒品係伊
    向阿國買來供自己施用，伊92年5 月29日20時許，之所以駕
    駛車號BF—3535號自用小客車出現在臺北市大同區○○○路
    ○ 段312 巷內，是因剛從桃園向阿國買完扣案毒品北上，從
    國道一號北上方向重慶北路交流道下來，要去天母拉保險，
    又想到巷子裡找地方吸云云。然就本件查獲經過以言，證人
    丙○○到庭經交互詰問結證略以：本案係查獲當天約晚間一
    位匿名之男子打電話到刑警大隊來，說重慶北路3 段即查獲
    地點之巷子，有毒品交易情形，是一位「阿成」男子，除此
    以外線報並未描述被告長相及車號，伊等向長官報告並做電
    話紀錄，持警械前往查緝。伊等約4 、5 人一同開2 部車前
    往查緝，從接到電話到現場約10來分鐘，到現場後，伊等就
    在現場等，等了約10幾分鐘，因該巷平常很少有人在進出，
    嫌犯進來伊等就盤查，就攔到被告，就是伊負責盤查被告，
    其餘到場員警與被告並未接觸。伊當時穿著便衣，表明身份
    後，被告就自動交付毒品，現場並沒有查獲與被告交易毒品
    的對象；被告被查獲時，自己拿出毒品，就說要交給綽號「
    小萍」之人，惟當場搜查並無此人，也無搜到被告身上有鉅
    額金錢；提供線報之人並不願意透露真實姓名年籍等語（本
    院94年3 月17日審判筆錄第2 頁至第7 頁參照）。上開證人
    即查獲員警丙○○所證之查獲經過情形，復有電話紀錄1 紙
    在卷可稽，記明通話時間係92年5 月29日19時，盧姓男子報
    案，通話內容為：「本隊於右記時間接獲某盧姓男子電話報
    案，在北市○○○路○ 段312 巷內於92年5 月29日下午19時
    40分許將有毒品交易，販毒者為綽號『小晨』之男子，請立
    即派員查緝」等語，可相互佐參。則倘被告確係一時毒癮發
    作，亟欲施用扣案第二級毒品甲基安非他命，以解毒癮，何
    以恰為警準確依線報所指時、地查獲？又何以經被告同意搜
    索後，未在被告駕駛之車牌號碼BF—3535號自用小客車上，
    扣得施用毒品所用器具？足徵被告前於92年5 月30日偵訊中
    供承：「（問：昨天晚上8 時你如何被警察查獲？）我跟『
    小萍』約在該處見面，警察就走過來，我自己知道會被發現
    就趕快把在駕駛座旁置物箱內的安非他命交給警察」（607
    號卷第32頁、第33頁參照）等語較為可採。被告嗣後翻異前
    詞，辯稱扣案第二級毒品甲基安非他命係供己施用，核與事
    實不符。
  (3)再者，被告乙○○前已先於92年5 月10日以每台兩35,000元
    之價格，在桃園市區向「阿國」購入一台兩（相當於37.5公
    克）之第二級毒品甲基安非他命供己施用，業據被告於警詢
    、偵查及本院審理時供承明確（92年5 月29日警詢筆錄，67
    49號卷第13頁；92年7 月22日偵訊筆錄，6749號卷第48頁；
    本院94年1 月27日審判筆錄第2 頁分別參照）。被告固曾辯
    稱因92年5 月間因伊心情不好，一日施用4 、5 次，每次約
    手掌心的量；伊於92年5 月10日向「阿國」購入之第二級毒
    品至92年5 月29日均已施用完畢，以證伊於92年5 月29日向
    阿國再次購買之扣案第二級毒品甲基安非他命係供己施用云
    云。惟查，被告嗣已於本院審理時坦承，伊之前於92年5 月
    10 日 向阿國購入之第二級毒品甲基安非他命尚未用罄（本
    院94 年1月27日審判筆錄第2 頁參照），參酌文獻資料有關
    施用第二級毒品甲基安非他命劑量之記載，甲基安非他命一
    般一日口服劑量為2.5 至25毫克，肌肉注射劑量為15至20毫
    克，靜脈注射劑量為10至15毫克，若一次服用劑量達1 公克
    ，則有致死之危險，有法務部調查局92年8 月18日調科壹字
    第0920016078-0號函在卷可稽（6749號卷第84頁參照），雖
    每日施用量因施用方式、毒品純度而有相當之差異，然已堪
    佐證被告於本院審理時所供伊為警查獲前19日，即92年5 月
    10日向「阿國」所購入之37.5公克之第二級毒品甲基安非他
    命尚未用罄等情，應與事實相符。另查，被告於92年5 月10
    日、92年5 月29日2 次購入第二級毒品甲基安非他命，先後
    花費已達145,000 元。惟查，被告92年間並無固定職業，自
    91年5 月初起始擔任其妻李心蓉保險業務之下線，幫忙招攬
    保險，並無其他固定收入，拉保險所得薪資是匯入被告之妻
    李心蓉設於合作金庫慈文分行帳戶，再由李心蓉每月給予被
    告15,000元作為零用金，此據證人即被告之妻李心蓉於偵查
    中證稱明確（92年8 月5 日偵訊筆錄，6749號卷第68頁參照
    ）；證人李心蓉復證稱被告常用之帳戶係被告自己新竹企銀
    會稽分行帳戶，其餘帳戶並未使用，依此查核被告新竹國際
    商業銀行會稽分行帳戶存款資料（帳號：0000000000000 號
    ），然被告前揭帳戶內92年間結餘款項數額，以存款最多之
    時點而論，係92年3 月間之170,000 元，該帳戶且於案發前
    陸續於92年4 月7 日提款20,000元、92年4 月14日提款50,0
    00元、92年4 月22日提款50,000元，有交易明細表在卷可查
    （6749號卷第163 頁、第168 頁、第169 頁分別參照）；被
    告就其購毒款項來源，亦供承有些是伊帳戶裡的錢，在92年
    5 月29日買之前就先提出來放在身上備用，也有向伊哥哥甲
    ○○借50,000元（本院93年3 月18日準備程序筆錄第5頁 參
    照），互核與被告帳戶交易明細表大略相符，堪認被告之經
    濟情況確非寬裕。則被告在其前所購入之第二級毒品甲基安
    非他命尚未用罄，且經濟並非寬裕之情形下，是否再出資購
    毒供己施用，尚非無疑。以此間接證據對照被告警詢所供，
    並綜核被告為警準確依匿名線報所指時、地查獲、被告持有
    之有異於一般施用者持有質、量，總淨重達91.27 公克之毒
    品（其中一包純度且高達99％）等情，益徵被告警詢所供實
    情係被告先行墊款購入毒品，再行轉讓「小萍」取回款項，
    較為可信。
  (4)又扣案第二級毒品甲基安非他命雖非被告供己施用，俱如前
    述，然被告究係為「小萍」調貨而暫代「小萍」持有，扣案
    甲基安非他命之所有權自「阿國」交付予被告時起，自始即
    歸屬「小萍」？又或者被告係購入扣案第二級毒品甲基安他
    命後，即取得扣案第二級毒品甲基安非他命之所有權，嗣再
    依原約定，基於移轉所有權之意思以原價將扣案第二級毒品
    甲基安非他命轉讓予「小萍」，惟因為警查獲，致未及轉讓
    ？此節就被告成立之罪名攸關至鉅（最高法院93年度台上字
    第2876號判決意旨參照），自應詳為審認。被告於檢察官第
    一次偵訊時固曾辯稱，扣案第二級毒品甲基安非他命是「小
    萍」叫伊向「阿國」買，錢還沒拿，等伊交給「小萍」後，
    由「小萍」再交給「阿國」云云（92年5 月30日偵訊筆錄，
    607 號卷第33頁參照），似係僅暫時代「小萍」持有扣案毒
    品。惟查，被告於本院審理時，業已坦承扣案第二級毒品甲
    基安非他命係伊所有，是伊在桃園中正路及南平路口於92年
    5 月29日下午3 、4 時左右，用110,000 元之價格買的，錢
    當天即已付清等語明確（本院94年3 月17日審判筆錄第10頁
    、第14頁分別參照）。再者，本院審酌第二級毒品甲基安非
    他命價格昂貴，取得不易；依被告所陳，92年5 月間第二級
    毒品甲基安非他命價格且由92年5 月10日之一台兩即37.5公
    克35,000元（換算每公克約933 元），漲至92年5 月29日之
    91.27 公克110,000 元（換算每公克約1205元），益徵扣案
    毒品取得之不易；並且，販賣第二級毒品甲基安非他命又為
    政府嚴加查緝之犯罪，倘為人倒帳，且無從以正當之法律程
    序索討。被告與「阿國」既非至交，則「阿國」焉有可能諱
    冒販毒之重罪風險，不取分文即交付被告價昂取得不易之扣
    案毒品？是被告於偵查中所辯伊取得扣案毒品係代「小萍」
    持有，錢是由「小萍」再給「阿國」云云，顯不可採。再揆
    諸前述毒品交易之特性，顯衡以毒品、價金之相互交付，表
    徵所有權之移轉為其常態，被告既經「阿國」交付扣案毒品
    ，復已付清價款，自應認被告即取得扣案毒品之所有權。況
    衡諸「小萍」與被告之交往情形，被告於警詢時亦供稱伊不
    知「小萍」之真實姓名、不知如何與「小萍」聯絡、與「小
    萍」不熟等語（92年5 月29日警詢筆錄，6749號卷第13頁參
    照、92年5 月30日偵訊筆錄，607 號卷第33頁參照），則「
    小萍」是否確有資力、會否依約按原價給付110,000 元予被
    告？甚至是否按約定時、地現身取貨，均有疑義，自不能謂
    被告交付110,000 元予「阿國」，並自「阿國」取得扣案之
    第二級毒品甲基安非他命之後，所有權就已歸屬「小萍」，
    事理至明。
(四)綜上，堪認被告警詢自白核與事實相符，本件事證明確，被
    告犯行堪予認定，應依法論科。
二、被告行為後，毒品危害防制條例於92年7 月9 日增訂第8 條
    第6 項及第11條第4 項規定，並於93年1 月9 日，經總統公
    布修正施行。就轉讓、持有第二級毒品淨重10公克以上，已
    加重其刑至2 分之1 ，其標準由行政院定之（參行政院於93
    年1 月7 日院臺法字第0930080551號發布施行之「轉讓持有
    毒品加重其刑之數量標準」第2 條第1 項第2 款規定：「轉
    讓、持有毒品達一定數量者，加重其刑至2 分之1 ，其標準
    如下：二、第二級毒品：淨重10公克以上。」）。因此，修
    正前後轉讓第二級毒品未遂之構成要件、法定刑度均相同，
    但修正後毒品危害防制條例就轉讓第二級毒品達10公克以上
    ，依修正後毒品危害防制條例第8 條第6 項須加重其刑至2
    分之1 。故比較新舊法結果，以修正前毒品危害防制條例第
    8 條第2 項、第4 項規定，較有利於被告。是核被告乙○○
    所為，係犯修正前毒品危害防制條例第8 條第4 項、第2 項
    之轉讓第二級毒品未遂罪。其轉讓前持有之第二級毒品甲基
    安非他命，為轉讓第二級毒品甲基安非他命未遂之犯行所吸
    收，不另論罪。而被告著手於轉讓第二級毒品甲基安非他命
    ，而尚未交付之際，即為警查獲，爰依刑法第26條前段未遂
    犯之規定，減輕其刑。公訴人誤認被告係犯修正前毒品危害
    防制條例第8 條第2 項之轉讓第二級毒品既遂罪，惟被告乙
    ○○取得扣案之第二級毒品甲基安非他命後，未及轉讓予「
    小萍」，即為警查獲而未遂，公訴人認被告前開犯行構成修
    正前毒品危害防制條例第8 條第2 項轉讓第二級毒品既遂罪
    ，即有未合，惟轉讓第二級毒品既、未遂間，因其罪名相同
    ，僅行為態樣有既遂、未遂之分，即無庸引刑事訴訟法第30
    0 條變更檢察官起訴之法條（最高法院87年度台上字第3234
    號判決意旨參照）；又被告雖曾因違反麻醉藥品管理條例案
    件，經台灣桃園地方法院於86年間以86年度易字第699 號判
    決判處有期徒刑7 月確定，又因違反槍砲彈藥刀械管制條例
    案件，經台灣桃園地方法院於87年間以87年度訴字第1112號
    判決判處有期徒刑1 年6 月併科罰金100,000 元確定，又因
    毒品案件，經台灣桃園地方法院於88年間以88年度訴字第44
    號判決判處有期徒刑10月、8 月，定應執行1 年4 月確定，
    再因恐嚇取財案件，經台灣桃園地方法院於86年間判處有期
    徒刑1 年6 月確定，惟前開各罪合併執行，被告於91 年3月
    28日假釋出監，刑期應至92年10月29日始假釋期滿，此有台
    灣高等法院被告全國前案紀錄表1 份存卷可查，是被告係假
    釋中犯本件之罪，並非於有期徒刑執行完畢後再犯本件之罪
    ，尚難論以累犯，均附此說明。爰審酌被告前有犯罪事實欄
    所載之犯罪科刑執行情形，有台灣高等法院被告全國前案紀
    錄表1 份在卷可稽，素行不佳，及其犯罪動機、目的、手段
    、轉讓毒品之數量、價格，轉讓犯行1 次又屬未遂，及其犯
    行對社會治安危害程度，暨其犯罪後未能坦承犯行之態度等
    一切情狀，量處如主文所示之刑。扣案之第二級毒品甲基安
    非他命3 包，扣除鑑定過程中滅失部分外（含外包裝袋實際
    總毛重98.93 公克，總淨重91.27 公克，共取0.06公克鑑驗
    用罄），驗餘總淨重91.21 公克，此有內政部警政署刑事警
    察局92年6 月16日刑鑑字第0920106827號鑑驗通知書1 紙在
    卷可稽（6749號卷第3 頁參照），扣案之第二級毒品甲基安
    非他命3 包，均係被告供犯本件轉讓第二級毒品甲基安非他
    命未遂罪行之毒品，因被告轉讓第二級毒品甲基安非他命未
    遂部分，已適用最有利於被告之修正前毒品危害防制條例第
    8 條第4 項、第2 項論處，按從刑附屬於主刑原則，自不得
    就新舊法予割裂適用，而應一律適用修正前毒品危害防制條
    例第18條第1 項前項規定，宣告沒收銷燬。
據上論斷，應依刑事訴訟法第299 條第1 項前段，修正前毒品危
害防制條例第8 條第4 項、第2 項、第18條第1 項前段，刑法第
2條 第1 項但書、第11條、第26條前段，判決如主文。
本案經檢察官王巧玲到庭執行職務。
中 　 華 　 民 　 國 　 94　　年　　 4　　月    7     日
                  刑事第六庭審判長法  官  李  育  仁
               　　               法  官  黃  潔  茹
                                  法  官  許  辰  舟
以上正本證明與原本無異。
如不服本判決，應於判決送達後10日內，向本院提出上訴狀。
                                  書記官  洪  忠  改
中 　 華 　 民 　 國 　 94　　年　　 4　　月    13    日
論罪條文：
毒品危害防制條例第8 條第2 項、第4 項
轉讓第1 級毒品者，處一年以上七年以下有期徒刑，得併科新臺
幣一百萬元以下罰金。
轉讓第2 級毒品者，處六月以上五年以下有期徒刑，得併科新臺
幣七十萬元以下罰金。
轉讓第3 級毒品者，處三年以下有期徒刑，得併科新臺幣三十萬
元以下罰金。
轉讓第4 級毒品者，處一年以下有期徒刑，得併科新臺幣十萬元
以下罰金。
毒品危害防制條例第18條第1 項前段
查獲之第1 、2 級毒品及專供製造或施用第1 、2 級毒品之器具
，不問屬於犯人與否，均沒收銷燬之；查獲之第3 、4 級毒品及
製造或施用毒品之器具，無正當理由而擅自持有者，均沒入銷燬
之。但合於醫藥、研究或訓練之用者，得不予銷燬。
